臺灣高雄地方法院刑事判決　　　　　　　　　　　　九十一年度訴字第一七八五號
　　公　訴　人　臺灣高雄地方法院檢察署檢察官
　　被　　　告　甲○○
右列被告因毒品危害防制條例案件，經檢察官提起公訴（九十一年度毒偵字第二一七
五號），及移送併案審理（九十一年毒偵字第四三二一號），本院判決如左：
    主  文
甲○○連續施用第一級毒品，處有期徒刑捌月。扣案之海洛因貳包（合計淨重壹點零
公克，包裝重零點肆陸公克）均沒收銷燬之。
    事  實
一、甲○○前曾於民國八十九年間因施用第一級毒品海洛因案件，經台灣高雄地方法
    院以八十九年毒聲字第三五二六號裁定送觀察勒戒後，認有繼續施用毒品傾向，
    復由同院以八十九年毒聲字第四０八０號裁定強制戒治，經裁定停止戒治，於付
    保護管束期滿後，由臺灣高雄地方法院檢察署於九十年六月一日以九十年度戒毒
    偵字第六七六號為不起訴處分確定在案。詎其明知海洛因業經公告列為毒品危害
    防制條例第二條第二項之第一級毒品，不得非法持有、施用，仍基於施用第一級
    毒品海洛因之概括犯意，自九十一年二月十七日晚間二十二時許回溯二十四小時
    內之某時，至同年六月十四日晚間二十三時許回溯二十四小時內之某時，連續在
    不詳地點非法施用海洛因多次。為警分別於九十一年二月十七日晚間二十二時許
    在高雄縣鳳山市○○街九十九巷十二號八樓，及於同年六月十四日晚間二十三時
    許在高雄市○○區○○路與高速公路口查獲，並扣得毒品海洛因二小包（淨重共
    計一點零三公克、包裝重零點四六公克）。
二、案經高雄市政府警察局三民第二分局、高雄市政府警察局刑事警察大隊報請臺灣
    高雄地方法院檢察署檢察官偵查起訴及聲請併案審理。
    理  由
一、訊據被告在本院審理中固不否認曾在九十一年一月間曾在高雄縣澄清湖附近之租
    屋處施用第一級毒品海洛因，然矢口否認自九十一年二月間起即有於右揭時地施
    用第一級毒品海洛因之事實，辯稱：其僅幫黃明同租屋搬家，並未施用第一級毒
    品海洛因云云。然查：
  (一)被告前於八十九年間因施用毒品案件，經本院以八十九年度毒聲字第三五二六號
    裁定送觀察勒戒後，因認有繼續施用毒品傾向，經本院以八十九年毒聲字第四０
    八０號裁定強制戒治期滿後，由臺灣高雄地方法院檢察署於九十年六月一日以九
    十年度戒毒偵字第六七六號為不起訴處分確定在案等情，此有台灣高雄地方法院
    檢察署刑案資料查註紀錄表、台灣高等法院被告全國前案記錄表、上開不起訴處
    分書各一份在卷可憑。
  (二)復查，高雄市政府警察局三民第二分局警員於九十一年二月十七日晚間二十二時
    許，經另案被告黃明同之同意，在其與被告位於高雄縣鳳山市○○路九十九巷十
    二號八樓之同居租屋處執行附帶搜索，於同日晚間二十三時許執行完畢，扣得黃
    明同所有之白粉三包、大麻一包、安非他命三包、殘渣袋五十六個、空夾鍊袋五
    百五十個、空注射針筒三百個、吸食器一個、電子磅秤一台及鋁箔包吸食器一組
    （此部分扣案物品另經本院於黃明同施用毒品案件以九十一年訴字第一八五六號
    判決沒收在案）。又於該查獲當時採取被告尿液（編號Ｈ－２００號），送請高
    雄市立凱旋醫院以免疫學分析法（300ng/ml）及ＧＣ─ＭＳ法（300ng/ml）檢驗
    結果，呈嗎啡陽性反應等情，此有高雄市政府警察局三民第二分局搜索扣押筆錄
    、高雄市政府警察局三民第二分局尿液送驗登記簿、高雄市立凱旋醫院九十一年
    二月二十二日高市凱醫檢字第三七四號尿液檢驗報告書各一件在卷可參。又查，
    高雄市政府警察局保安警察大隊於九十一年六月十四日晚間二十三時五十分起執
    行路檢盤查勤務，經於同年月十五日凌晨零時許執行完畢，扣得被告所持有之白
    粉二小包。經於查獲當時採取被告尿液（編號Ｌ專－４７７號）送請高雄市政府
    衛生局以免疫學分析法及ＴＯＸＩ─ＬＡＢ法（1000 ng/ml）檢驗結果，亦呈嗎
    啡陽性反應等情，有高雄市政府警察局保安警察大隊扣押筆錄及扣押物品目錄表
    、尿液採證代碼對照表、高雄市政府衛生局九十一年六月二十日高衛試煙字Ｌ０
    一六號煙毒尿液檢驗成績書各一紙附卷可參。又該扣案白粉二小包經送驗結果，
    均含海洛因成分，合計淨重一點零三公克，包裝中零點四六公克乙節，亦有法務
    部調查局調科壹字第二二○○一三七○一號鑑定通知書一紙在卷可查。
  (三)按海洛因經注入人體後，百分之九十以上於二十四小時內，自尿中排出，平均可
    檢出時限，約為四十五小時，亦據行政院衛生署藥物食品檢驗局以八十一年九月
    八日（八十一）藥檢壹字第八一一四四八八五號函，敘述明白，另海洛因注射入
    人體後，水解還原成嗎啡，再循嗎啡之代謝方式排出體外，已據行政院衛生署藥
    物食品檢驗局以（七三）藥檢壹字第○三○二二一號函說明綦詳。依上所述，被
    告分別於九十一年二月十七日及同年六月十四日採驗之尿液既均呈嗎啡陽性反應
    ，足認被告確自九十一年二月十七日晚間二十三時許回溯二十四小時內之某時，
    至同年六月十四日晚間二時三十許回溯二十四小時內之某時，多次施用第一級毒
    品海洛因至明。再者，另案被告黃明同於台灣屏東地方法院檢察署九十一年毒偵
    字第一四六號案件偵查中，亦明確供稱：「（問：甲○○等三人在哪裡吸毒？）
    甲○○在鳳山家裡」等語屬實，而被告與黃明同係同居男女朋友關係，又別無仇
    隙，黃明同當無設詞誣陷被告之理。被告空言否認其有施用第一級毒品海洛因之
    事實，洵非可採。是被告於不起訴處分確定後五年內再犯毒品危害防制條例第十
    條之罪，本案事證明確，被告犯行洵堪認定。
二、核被告所為，係犯毒品危害防制條例第十條第一項之施用第一級毒品罪。至被告
    施用第一級毒品時持有第一級毒品海洛因之低度行為應為施用第一級毒品之高度
    行為所吸收，爰不另論罪。被告先後多次非法施用第一級毒品海洛因行為，時間
    緊接，反覆為之，所犯又係同一罪名之罪，顯係基於概括犯意為之，應依連續犯
    規定論以一罪。爰審酌被告因施用毒品而施以強制戒治，甫於八十九年十月十一
    日停止戒治出監，竟又於九十一年二月間施用第一級毒品海洛因，顯見其無悔改
    之意，及其屬自戕行為，所生危害非大等一切情狀，量處如主文所示之刑。又扣
    案之白粉貳包，經送驗確為第一級毒品海洛因無誤（驗後淨重共計一點零三公克
    ，包裝重零點四六公克），已如前述，爰依毒品危害防制條例第十八條第一項前
    段規定，不問屬於犯人與否，均沒收並銷燬之。另於九十一年二月十七日為警查
    獲之前開白粉三小包等扣案物品，業經本院另以九十一年訴字第一八五六號判決
    諭知沒收在案，且該扣案物品亦非本件供被告犯罪所用之物，爰不為沒收之諭知
    ，附此敘明。
三、檢察官移送併案部分（九十一年毒偵字第四一二三號），雖未據起訴，然與起訴
    部分具有連續犯關係，屬裁判上一罪，本院自得併予審酌，附此敘明。
據上論斷，應依刑事訴訟法第二百九十九條第一項前段，毒品危害防制條例第十條第
一項、第十八條第一項前段、第二十三條第二項，刑法第十一條前段、第五十六條，
判決如主文。
本案經檢察官陳登燦到庭執行職務。
中    華    民    國    九十一    年      十一      月        十三      日
                                  臺灣高雄地方法院刑事第七庭
                                      法  官  汪  怡  君
右為正本，係照原本作成，證明與原本無異。
如不服本判決，應於送達後十日內，向本院提出上訴狀。
                                      書記官  李  梅  芬
中    華    民    國    九十一    年      十一      月        十四      日
